臺灣屏東地方法院刑事判決　　　　　　　　　　　　　　九十三年度易字第四五號
　　公　訴　人　臺灣屏東地方法院檢察署檢察官
　　被　　　告　丙○○
右列被告因竊盜案件，經檢察官提起公訴（九十三年度偵字第三七○號）及併案審理
（九十三年度偵字第一三七九號），經本院裁定改依簡式審判程序審理，本院判決如
左：
    主  文
丙○○連續攜帶兇器竊盜，處有期徒刑壹年陸月。
扣案之Ｔ型扳手及鑰匙各壹支，均沒收。
    事  實
一、丙○○基於意圖為自己不法所有之概括犯意，或單獨或與有相同犯意聯絡之乙○○（業經本院以九十三年度易緝字第一九號審結）於下列時、地竊取他人財物：
  (一)乙○○（不知情）騎乘機車附載丙○○，於民國九十三年一月五日十八時許，行
    經屏東縣屏東市○○路與仁愛路口時，丙○○見甲○○所有車號ＷＪ－一五二一
    號自用小貨車停放在路邊無人看管，趁無人注意之際，獨自持客觀上足以對人生
    命、身體造成危險，可供兇器使用之Ｔ字型扳手一支，利用該車車窗未關之機會
    ，將扳手插入電源開關，扭轉扳手發動引擎之方式，得手後供其代步使用。嗣於
    九十三年一月七日上午八時四十分許，乙○○駕駛該車附載丙○○及鄭峰瑞（業
    經本院以九十三年度易字第三一號審結）行經屏東縣里港鄉○○路一二四號前為
    警所查獲，並扣得前述丙○○所有Ｔ字型扳手一支。
  (二)丙○○及乙○○，於九十三年二月二十四日零時三十分許，在屏東縣鹽埔鄉○○
    村○○路，趁張榮謀所有之車號ＷＵ－七三二二號自用小客貨車車門未上鎖，無
    人看管之機會，由丙○○負責把風，乙○○則持丙○○所有之鑰匙啟動小貨車電
    源開關，發動引擎之方式竊取該車，得手後供渠等使用。
  (三)復於九十三年二月二十五日凌晨二時許，駕駛前述小貨車，前往屏東縣九如鄉○○村○○街十七號千裕鐵鋼鐵有限公司（下稱千裕公司），利用該公司廠區無人
    看管，趁無人注意之際，由丙○○駕駛自小貨車在外接應，並監視週遭動態，丙○○經由該公司與隔鄰養蝦場交界，放置電錶、馬達等設備而未上鎖之倉房，進
    入該公司廠區內（侵入建築物部分未據告訴），徒手竊取該公司所有鐵條一批總
    重一○三○公斤，得手後以上述小貨車載往屏東縣里港鄉村○○路一二四之二號
    高源資源回收場，售予不知情之張蘇寶年，得款新台幣（下同）七千七百二十五
    元，由渠等朋分花用殆盡。
  (四)彼等再於同年月二十六日凌晨二時許，駕駛右開小貨車至千裕公司，以相同方法
    ，徒手竊取鐵條一批總重約一公噸（價值約一萬餘元），得手後，以上開小貨車
    載往高源資源回收場出售，行經屏東縣里港鄉○○村○○路楊府廟前為警所查獲
    始悉上情，並扣得丙○○所有鑰匙一支。
二、案經高雄縣警察局旗山分局報告臺灣屏東地方法院檢察官偵查起訴及同署檢察官
    移送併辦。
    理  由
一、上述事實，業經被告丙○○於警訊、偵查中及本院審理時坦承不諱，核與被害人
    甲○○、張榮謀、李慶雄及證人張蘇寶年，分別於警訊時所陳述遭竊或證述收購
    鐵條情節相符，復與同案被告乙○○於警訊、偵查中及本院審理時所供述與被告
    共同行竊情節一致，並有扣案之Ｔ字型扳手及鑰匙各一支可佐，卷附之車輛竊盜
    、車牌失竊資料個別查詢報表、贓物認領保管單、屏東縣警察局車輛尋獲通報單
    、屏東縣警察局車輛協尋證明單、高源資源回收場地磅傳單各二紙及查獲相片十
    張可資佐證，足見被告之自白與事實相符，本件事證明確，被告竊盜之犯行應可
    認定。
二、按刑法第三百二十一條第一項第三款之攜帶兇器竊盜罪，係以行為人攜帶兇器竊
    盜為其加重條件，所謂兇器，其種類並無限制，凡客觀上足以對人之生命、身體
    構成威脅，具有危險性之兇器均屬之。本件被告丙○○持以竊取車號ＷＪ－一五
    二一號自用小貨車，所使用之Ｔ字型扳手為鐵製品，一端研磨成尖銳狀，客觀上
    足以對人之生命、身體造成危險，可認定為兇器。故核被告就事實一、(一)之犯行
    ，係犯刑法第三百二十一條第一項第三款之攜帶兇器竊盜罪；就事實一、(二)至(四)
    之犯行，均係犯刑法第三百二十條第一項之普通竊盜罪。其與同案被告乙○○就
    事實一、(二)至(四)之竊盜犯行，均有犯意之聯絡及行為之分擔，均為共同正犯。又
    被告先後四次竊盜之行為，時間緊接，觸犯構成要件相同之罪，顯係基於概括之
    犯意為之，為連續犯，應以法定刑較重之攜帶兇器竊盜罪處斷，並加重其刑。另
    公訴意旨認被告與同被告乙○○於右揭時、地，共同竊取車號ＷＪ－一五二一號
    自用小貨車之犯行云云。惟查，被害人甲○○雖於警訊中指述其自小貨車遭竊、
    復有出具之贓物領據一紙及扣案之Ｔ字型扳手一支，固足供為上述自小貨車遭竊
    之證據，但不足證明乙○○與被告共同竊盜之積極證據。雖被告於警訊時固供述
    係與乙○○共同竊取該車云云，惟於偵查及本院審理時均改稱係其單獨行竊等語
    （見九十三年度偵字第三七○號卷第三頁及本院審理卷第八十六頁至八十七頁止
    ），是被告於警訊中所述是否可信，亦值懷疑。是以公訴人認為被告與乙○○就
    竊取ＷＪ－一五二一號自用小貨車之犯行，有犯意聯絡及行為分擔，應論以共同
    正犯，亦有未洽，併此敘明。又公訴事實雖僅論及被告事實一、(一)之竊盜犯行，
    但被告其餘竊盜部分與已起訴之竊盜犯罪事實有連續犯之裁判上一罪關係，已如
    上述，為起訴效力所及，本院自應併予審理。爰審酌被告年輕力壯，竟不思以正
    途賺取生活所需，獨自攜帶兇器或夥同同案被告乙○○行竊被害人甲○○、張榮
    謀賴以維生之小貨車，進而利用所竊得小貨車，在深夜二次竊取被害人千裕公司
    所有之鐵條變現花用，所竊得之財物價值不低，造成之損害不小，坦認犯行之犯
    後態度尚佳等一切情狀，量處如主文所示之刑。又扣案之Ｔ字型扳手及鑰匙各一
    支，係被告所有，供其及與同案被告乙○○行竊所用之物，業經被告供明在卷，
    均應依刑法第三十八條第一項第二款宣告沒收。
據上論斷，應依刑事訴訟法第二百七十三條第一第一項、第二百九十九條第一項前段
、刑法第五十六條、第三百二十一條第一項第三款、第三十八條第一項第二款，判決
如主文。
中      華      民      國    九十三    年      七      月    二十七    日
                                臺灣屏東地方法院刑事第三庭
                                    法  官  楊萬益
右正本證明與原本無異。
如不服本判決應於收受本判決送達後十日內向本院提出上訴書狀，其未敘述上訴理由
者，並得於提起上訴後十日內向本院補提理由書狀（均須按他造當事人之人數附繕本
 ）「切勿逕送上級法院」
                                    書記官  呂坤宗
中    華    民    國     九十三      年      七      月      二十九     日
附錄論罪法條全文：
刑法第三百二十一條
犯竊盜罪而有左列情形之一者，處六月以上、五年以下有期徒刑：
一  於夜間侵入住宅或有人居住之建築物、船艦或隱匿其內而犯之者。
二  毀越門扇、牆垣或其他安全設備而犯之者。
三  攜帶兇器而犯之者。
四  結夥三人以上而犯之者。
五  乘火災、水災或其他災害之際而犯之者。
六  在車站或埠頭而犯之者。
前項之未遂犯罰之。
